臺灣嘉義地方法院民事裁定
110年度嘉簡聲字第50號
聲  請  人  侯宥霖  

相  對  人  謝其勲  
上列聲請人與相對人間請求侵權行為損害賠償事件，聲請人聲請
確定訴訟費用額，本院裁定如下：
    主  文
相對人應給付聲請人之訴訟費用額確定為新臺幣3,480元，及自
本裁定送達翌日起至清償日止，按年息百分之5計算之利息。
    理  由
一、法院未於訴訟費用之裁判確定其費用額者，第一審受訴法院
    於該裁判有執行力後，應依聲請以裁定確定之；確定之訴訟
    費用額，應於裁定送達之翌日起，加給按法定利率計算之利
    息。當事人分擔訴訟費用者，法院應於裁判前命他造於一定
    期間內，提出費用計算書、交付聲請人之計算書繕本或影本
    及釋明費用額之證書；他造遲誤前項期間者，法院得僅就聲
    請人一造之費用裁判之。但他造嗣後仍得聲請確定其訴訟費
    用額，民事訴訟法第91條第1、3項、第92條分別定有明文。
二、經查，兩造間請求侵權行為損害賠償事件，相對人即原告於
    民國109年3月2日向本院提起訴訟，經本院以109年度嘉簡字
    第257號受理在案，該事件於109年8月28日經原審判決「被
    告應給付原告新臺幣（下同）217,392元，及自109年3月6日
    起至清償日止，按週年利率百分之5計算之利息。原告其餘
    之訴駁回。訴訟費用4,520元，其中2,348元由被告負擔，餘
    由原告負擔…。」，聲請人即被告不服原判決提起上訴，經
    本院以109年度簡上字第61號受理在案，該事件於110年3月1
    7日經第二審判決：原判決關於命上訴人（即聲請人）給付
　　217,392元，及自109年3月6日起至清償日止，按週年利率百
    分之5計算之利息部分，及該部分假執行之宣告暨訴訟費用
    （確定部分除外）之裁判均廢棄。上開廢棄部分，被上訴人
    （即相對人）在第一審之訴駁回。第一審（確定部分除外）
　　及第二審訴訟費用均由被上訴人（即相對人）負擔。該判決
    因不得上訴於最高法院而告確定在案等情，業經本院依職權
    調取前揭卷宗核閱無誤。
三、因前開確定判決係命當事人分擔訴訟費用，本院命相對人於
    一定期間內，提出費用計算書、交付聲請人之計算書繕本或
    影本及釋明費用額之證書，然相對人迄未提出，爰僅就本院
    依職權調卷審查後所查得之費用，以及聲請人所預納之訴訟
    費用額確定之。經本院調取前開卷宗審查後，聲請人主張於
    前述事件支出第二審訴訟費用3,480元一節，應堪信為真實
    。是以，相對人應負擔之訴訟費用額確定為3,480元，並依
    上揭規定，加給自本裁定送達之次日起至清償日止，按照年
    息百分之5計算之利息。
四、依民事訴訟法第91條第1、3項，裁定如主文。
中　　華　　民　　國　　110 　年　　6 　　月　　28　　日
                  臺灣嘉義地方法院嘉義簡易庭
                                  法　官　陳寶貴
以上正本係照原本作成。
如對本裁定抗告須於裁定送達後10日內向本院提出抗告狀。
中　　華　　民　　國　　110 　年　　6 　　月　　28　　日
                                  書記官  江靜盈